# 关于同一控制下吸收合并调整期初数据的一点疑问

提问人：花城小北 时间：2015-12-10 15:54:31
陈版： 您好！同一控制下吸收合并调整期初数据问题，按照《瑞华研究汇编（2010-2014）-根据 2014 新准则修改版》中“问题3-2-18（母公司吸收合并子公司（或清算子公司并接收其全部资产和负债）在个别报表层面和合并报表层面的一般处理原则）”中解答理解不调整期初数，但《企业会计准则解释第 7 号》“第四、母公司直接控股的全资子公司改为分公司的，该母公司应如何进行会计处理？”中的理解应当调整期初数。 综上，同一控制下吸收合并的期初数据调整应当如何理解？又或者是我对瑞华研究汇编、企业会计准则第七号和企业会计准则第 33 号-合并财务报表（ 2014 修订）理解有误？还望解惑，非常感谢！

回答人：chenyiwei
原先《瑞华研究》中对该问题的表述与解释 7 号第四条的规定确实不一致。所以我们将在《瑞华研究 2010 ～ 2015 汇编》中将该问题删除，自 2015 年度起按解释 7 号第四条的规定处理。但此前已按照《瑞华研究》中该问题解答处理的案例不需要追溯调整。 另外，我们理解解释 7 号第四条中虽然有将合并日以后的净利润调整留存收益的表述，但这个调整应是不追溯前期的，而是作为本年度发生额中的一个特殊项目，否则难以操作。

提问人：dengfengru 时间：2015-12-11 16:43:43
新版瑞华研究什么时候出呢？可以分享吗？

回答人：chenyiwei
本月中旬即可出版。谢谢关注！